【裁判字號】    98,抗,86
【裁判日期】    980407
【裁判案由】    確認僱傭關係存在(補繳裁判費)
【裁判全文】
臺灣高等法院高雄分院民事裁定            98年度抗字第86號
抗  告  人  乙○○
上列抗告人與相對人強固保全股份有限公司高雄分公司間確認僱
傭關係存在事件，對於中華民國98年3 月4 日臺灣高雄地方法院
98年度補字第292 號第一審裁定，提起抗告，本院裁定如下：
    主  文
抗告駁回。
抗告訴訟費用由抗告人負擔。
    理  由
一、本件原裁定認事用法均無不合，應予維持，並引用其記載內
    容。（如附件）。
二、抗告意旨略以抗告人要求自97年10月1 日至民事訴訟結束之
    日止，約需6 個月期間，訴訟標的價額應為120,000 元及賠
    償金額10,000元，合計130,000 元。抗告人失業近半年，無
    裁判費24,760元之繳交，因此提出抗告云云。
三、經查抗告人起訴請求判定終止勞動契約無效，核其真意即屬
    確認兩造僱傭關係存在。則原審依抗告人承認之每月薪資新
    臺幣（下同）20,000元，計算之訴訟標的價額，應屬正確。
    抗告人主張應為120,000 元，應係其中部分之薪資，與整件
    僱傭關係之價額有別，抗告人之主張無可取。又抗告人稱無
    力繳納為由，對命繳納裁判費之部分抗告乙節，經查命繳裁
    判費乃訴訟進行中所為之裁定，依民事訴訟法第483 條規定
    ，不得抗告。抗告人此部分抗告為不合法。而抗告人執上開
    主張，指摘原裁定關於核定訴訟標的價額部分不當，求為廢
    棄，無理由。應予駁回。
據上論結，本件抗告部分無理由，部分不合法，依民事訴訟法第
495 條之1 第1 項、第449 條第1 項、第444 條第1 項前段、第
95條、第78條，裁定如主文。
中    華    民    國    98    年    4     月    7     日
                              民事第一庭
                                  審判長法官  尤三謀
                                  法      官  林健彥
                                  法      官  謝肅珍
以上正本證明與原本無異。
本件不合法部分不得再抗告；對於無理由部分，如不服本裁定應
於送達後10日內向本院提出再抗告狀（並按他造當事人之人數附
繕本），並繳納再抗告費新臺幣1,000 元。再為抗告僅得以適用
法規顯有錯誤為理由，並應委任律師為代理人。
中    華    民    國    98    年    4     月    8     日
                                  書  記  官  林吉輝
附註：
抗告人之配偶、三親等內之血親、二親等內之姻親，或抗告人為
法人、中央或地方機關時，其所屬專任人員具有律師資格並經法
院認適當者，亦得為第三審代理人。
抗告人或其法定代理人具有律師資格者及前項情形，應於提起抗
告或委任時釋明之。
附件：
台灣高雄地方法院民事裁定               98年度補字第292號
原      告  乙○○  住高雄市○○區○○街24巷26號
被      告  強固保全股份有限公司高雄分公司
                    設高雄市前鎮區○○○路288號13樓之2
法定代理人  甲○○  住同上
上列當事人間因請求確認僱傭關係存在事件，原告起訴未繳納裁
判費。經查，本件原告係起訴請求確認其與被告間之僱傭關係存
在，故原告提起本件訴訟受確認判決之法律利益，應以其繼續任
職於被告所能獲得利益為準。又原告年僅46歲，自民國96年6 月
1 日起即任職被告，兩造復無特定之僱傭期間，則原告自民國97
年10月1 日解僱時起至其自願退休60歲為止，顯逾10年，依民事
訴訟法第77條之10之規定，原告因本件訴訟受確認判決之法律上
利益，應以其繼續任職於被告10年之薪資收入總數計算。茲原告
陳報其每月薪資為新台幣（下同）20,000元，故本件訴訟標的之
價額應核定為2,400,000 元（計算式：20,000元X10 年X12 月＝
2,400,000 元），應徵第一審裁判費24,760元。茲依民事訴訟法
第249 條第1 項但書之規定，限原告於收受本裁定送達15日內補
繳，逾期不繳，即駁回其訴，特此裁定。
中    華    民    國    98    年    3     月    4     日
                      民事第二庭  法  官  劉定安


司法院資訊處製作；財團法人民間司法改革基金會備份。
